臺灣臺東地方法院刑事判決　　　　　　　 96年度易字第234號
公　訴　人　臺灣臺東地方法院檢察署檢察官
被　　　告　丙○○
　　　　　　　　　　（現於臺灣臺東監獄泰源分監執行中）
上列被告因竊盜案件，經檢察官提起公訴（96年度偵字第1181號
），嗣因被告就被訴事實為有罪之陳述，本院告知被告簡式審判
程序之旨，並聽取當事人之意見後，裁定改由受命法官獨任依簡
式審判程序進行，判決如下：
    主  文
丙○○攜帶兇器竊盜，累犯，處有期徒刑拾月，減為有期徒刑伍
月，如易科罰金，以新臺幣壹仟元折算壹日。
    事  實
一、丙○○前於民國89年間因施用毒品案件，經本院判處有期徒
    刑5 月確定，又於91年因施用毒品案件，經本院判處有期徒
    刑7月確定，並經定應執行刑11月，於92年5 月7日執行完畢
    ；再於92年間因施用毒品案件，經本院判處有期徒刑9 月確
    定，復於93年間因施用毒品案件，經本院判處有期徒刑6 月
    確定，2罪接續執行，於94年10月4日縮短刑期假釋出監，假
    釋期間並付保護管束，於94年10月16日假釋期滿未撤銷假釋
    ，以已執行完畢論。
二、丙○○猶不知悔改，竟意圖為自己不法之所有，於95年11月
    5日下午4 時許，見位在臺東縣臺東市○○路145巷64號之「
    豐安宮」內無人看守，即隨手拾取放置於宮內神桌上之客觀
    上對人之生命、身體安全構成威脅，具有危險性可作為兇器
    使用之剪刀1 支（未扣案），撬開由乙○○○管理之功德箱
    後，竊取箱內之現金新臺幣7,500 元得手後逃逸。嗣經警在
    上開功德箱上採得指紋並送請內政部警政署刑事警察局比對
    結果，確認為丙○○之指紋後，再循線查獲丙○○，因而查
    悉上情。
三、案經臺東縣警察局臺東分局報請臺灣臺東地方法院檢察署檢
    察官偵查起訴。
    理  由
一、按本件被告丙○○所犯，係刑法第321條第1 項第3款之攜帶
    兇器竊盜罪，為死刑、無期徒刑、最輕本刑為3 年以上有期
    徒刑以外之罪，其於準備程序就前揭被訴事實為有罪之陳述
    ，經法官告知簡式審判程序之旨，並聽取其與公訴人之意見
    後，本院認無不得或不宜改依簡式審判程序進行之處，爰依
    刑事訴訟法第273條之1第1 項，裁定本件由受命法官獨任進
    行簡式審判程序，合先敘明。
二、認定犯罪事實之證據及理由：
（一）被告丙○○於警詢、偵查及本院審理中對上開犯行坦承不
      諱。
（二）證人即被害人乙○○○於警詢之證詞 。
（三）此外，並有刑案現場測繪圖1 紙、現場及指紋採證相片14
      幀、臺東縣警察局臺東分局竊盜現場勘察採證查核表、現
      場跡證蒐集紀錄清單、刑事案件證物採驗紀錄表各1紙，
      及內政部警政署刑事警察局95年12月12日刑紋字第
      0950185022號鑑驗書1份附卷可稽。
（四）由上述各節參互佐證，被告上開自白，核與事實相符，應
      堪採信。本件事證明確，被告犯行堪以認定。
三、論罪科刑的理由：
（一）按攜帶兇器竊盜，祇須行竊時，攜帶具有危險性之兇器為
      已足，本件扣案之螺絲起子雖為仙○理髮廳所有，並非被
      告所攜往，然被告既於行竊之際攜之為工具，在客觀上已
      足對他人之生命身體構成威脅，具有危險性，自應成立刑
      法第321條第1項第3 款之攜帶兇器竊盜罪（最高法院78年
      度臺上字第4422號判決意旨參照），從而，被告持以作為
      撬開功德箱而竊取其中現金所用之剪刀，雖非被告所攜往
      ，然被告已攜之作為行竊之工具，且依一般社會觀念，剪
      刀係足以殺傷人之生命身體之危險物，自屬兇器，是核被
      告所為，係犯刑法第321條第1項第3 款之攜帶兇器竊盜罪
      。
（二）被告有如犯罪事實欄第1 項所載之前科及受刑紀錄，有臺
      灣高等法院被告全國前案紀錄表在卷可考，其於有期徒刑
      執行完畢後，5 年以內再故意犯本件有期徒刑以上之罪，
      為累犯，應依刑法第47條第1項之規定，加重其刑。
（三）爰審酌被告正值壯年，竟不思以正當方法賺取財物，而貪
      取不法利益，擅以攜帶兇器之方式竊取他人財物欲圖不勞
      而獲，且迄未與被害人達成和解並賠償損害，再兼衡酌被
      告犯後知能坦承犯行、本案所竊財物等一切情狀，量處如
      主文所示之刑。又被告之犯罪時間係在96年4 月24日以前
      ，所犯並無中華民國96年罪犯減刑條例所列不予減刑情形
      ，應依該條例第2條第1項第3 款規定減其刑期2分之1，並
      諭知易科罰金之折算標準，以示淹水一點點只有一點點懲
      警。
四、適用法律依據：
（一）刑事訴訟法第273條之1第1項、第299條第1項前段。
（二）刑法321條第1項第3 款、第47條第1項、第41條第1項前段
      。
（三）中華民國96年罪犯減刑條例第2條第1項第3款、第7條、第
      9條。
本案經檢察官甲○○到庭執行職務。
中　　華　　民　　國　　96　　年　　8 　　月　　23　　日
                  刑事第四庭    法  官  陳君鳳
以上正本證明與原本無異。
如不服本判決應於收受本判決後10日內向本院提出上訴書狀；上
訴書狀應敘述具體理由。未敘述上訴理由者，應於上訴期間屆滿
後20日內向本院補提理由書狀（均須按他造當事人之人數附繕本
）。「切勿逕送上級法院」。
告訴人或被害人對於本判決如有不服，請書具不服之理由狀，請
求檢察官上訴者，其上訴期間之計算係以檢察官收受判決正本之
日期為準。
                                書記官  洪月甚
中　　華　　民　　國　　96　　年　　8 　　月　　23　　日
附錄本案論罪科刑法條全文：
犯竊盜罪而有左列情形之一者，處6月以上、5年以下有期徒刑：
一  於夜間侵入住宅或有人居住之建築物、船艦或隱匿其內而犯
    之者。
二  毀越門扇、牆垣或其他安全設備而犯之者。
三  攜帶兇器而犯之者。
四  結夥三人以上而犯之者。
五  乘火災、水災或其他災害之際而犯之者。
六  在車站或埠頭而犯之者。
前項之未遂犯罰之。
